臺灣澎湖地方法院小額民事判決
110年度馬小字第117號
原      告  良京實業股份有限公司

法定代理人  平川秀一郎



訴訟代理人  郭曉鳴
被      告  陳丕振

上列當事人間請求返還消費借貸款事件，本院於民國110年12月2
3日言詞辯論終結，判決如下：
    主      文
被告應給付原告新臺幣肆萬玖仟元，及自民國一○五年七月十三
日起至清償日止，按週年利率百分之十五計算之利息。
訴訟費用新臺幣壹仟元由被告負擔。
本判決得假執行。但如被告以新臺幣肆萬玖仟元為原告預供擔保
後，得免為假執行。
    事實及理由
一、原告主張：被告前向訴外人大眾商業銀行股份有限公司申請
    個人信用貸款，約定被告得於特約商店記帳消費，但應於每
    月繳款截止日前清償。詎被告自發卡至今，尚積欠本金新臺
    幣（下同）49,000元及利息未還，又訴外人已將對被告之上
    開債權輾轉讓與原告並登報公告，且因利息請求權有部分超
    過時效，就此部分減縮利息為聲請支付命令狀之前5年，爰
    依個人信用貸款契約及債權讓與之法律關係，請求被告給付
    等語。並聲明：如主文第一項所示。
二、被告則以：卡是我申請的沒錯，簽名也是我簽的。但我之前
    有全部清償了，然我現在找不到證據，另外我目前沒有資力
    ，希望可以讓我分期等語，資為抗辯。並聲明：原告之訴駁
    回。
三、原告主張之上開事實，業據提出與其所述相符之大眾現金卡
    申請書及約定條款、分攤表、交易明細、和解申請書等件為
    證，且利息未逾民法第126條規定之5年時效，堪認原告之主
    張為真實。至被告抗辯稱：已全部清償完畢等語，惟並未提
    出任何證據資料以實其說，是難認其抗辯可採，又被告另所
    述其現無力一次還款，希望可以分期乙情，而此僅係往後兩
    造協議履行方式之問題，與被告依信用貸款契約之法律關係
    所應負清償責任無涉，從而，原告依信用貸款契約、債權讓
    與之法律關係，請求被告給付如主文第一項所示之金額，為
    有理由，應予准許。
四、本件原告勝訴部分，係依民事訴訟法第436條之8第1項適用
    小額訴訟程序所為被告敗訴之判決，依同法第436條之20規
    定，應依職權宣告假執行，並依同法第436條之23規定準用
    同法第436 條第2 項規定適用同法第392 條第2 項之規定，
    依職權宣告被告預供擔保，得免為假執行。並依同法第436
    條之19第1 項規定，確定本件訴訟費用為1,000 元。
五、訴訟費用負擔之依據：民事訴訟法第78條。
中　　華　　民　　國　　111 　年　　1 　　月　　7 　　日
                  臺灣澎湖地方法院馬公簡易庭
                      法  官  王政揚
以上正本係照原本作成。
如不服本判決，應於收受送達後20日內向本院提出上訴狀並表明
上訴理由，如於本判決宣示後送達前提起上訴者，應於判決送達
後20日內補提上訴理由書（須附繕本）。如委任律師提起上訴者
，應一併繳納上訴審裁判費。
中　　華　　民　　國　　111 　年　　1 　　月　　7 　　日
                      書記官  莊茹茵